臺灣高等法院刑事判決
109年度上訴字第4049號
上  訴  人  
即  被  告  王峻銘




選任辯護人  張明維律師(法律扶助律師)          
上列上訴人即被告因違反毒品危害防制條例案件，不服臺灣基隆
地方法院109年度訴字第213號，中華民國109年9月1日第一審判
決（起訴案號：臺灣基隆地方檢察署108年度偵字第4371號、第4
594號），提起上訴，本院判決如下：
    主  文
上訴駁回。
    事實及理由
一、審理範圍
    本件檢察官起訴被告王峻銘涉犯毒品危害防制條例第4條第2
    項共5罪，均經原審論罪科刑如原判決附表編號一至五所示
    ，被告就全部犯罪事實提起上訴後，於民國110年9月29日撤
    回原判決附表編號四、五部分之上訴，即已確定，非屬本院
    審理範圍，本院僅以原判決附表編號一至三部分為審理範圍
    ，合先敘明。
二、經本院審理結果，認第一審以上訴人即被告如附表編號一至三所示之行為係犯修正前毒品危害防制條例第4條第2項之販賣第二級毒品罪，並依同條例第17條第2項及刑法第59條規定減輕其刑，各判處有期徒刑2年4月、2年6月、2年4月。並說明：扣案之電子磅秤1台、夾鏈袋3包、冰糖1包，均係被告所有供販賣第二級毒品犯罪所用之物，應依毒品危害防制條例第19條第1項規定，均予宣告沒收之；未扣案之門號0000000000號SIM卡1枚及插置之紅米廠牌行動電話1支，為被告所有供販賣第二級毒品犯罪所用之物，依毒品危害防制條例第19條第1 項規定，宣告沒收，於全部或一部不能沒收或不宜執行沒收時，追徵其價額；未扣案之犯罪所得新臺幣8,500元，應依刑法第38條之1第1項前段、第3項之規定宣告沒收，於全部或一部不能沒收或不宜執行沒收時，追徵其價額；至於扣案甲基安非他命1小包、殘渣袋1包、吸食器1 組、被告父親王昌益之中國信託商銀存摺、三星平版電腦，與本案犯行無關，依法自不得宣告沒收。核其認事用法、量刑及沒收均無不當，應予維持，除證據部分增列被告於本院準備程序及審理時之自白外，均引用第一審判決書記載之事實、證據及理由（如附件）。
三、被告上訴意旨略以：伊有供出上游「小喬」為○○僑(真實姓
    名、年籍均詳卷)，應適用毒品危害防制條例第17條第1項規
    定云云。惟查：
　㈠按毒品危害防制條例第17條第1項規定，「犯第4條至第8條、
    第10條或第11條之罪，供出毒品來源，因而查獲其他正犯或
    共犯者，減輕或免除其刑。」所稱「供出毒品來源」，依該
    條項文義及立法目的解釋，係指供出與其所犯罪有關之「本
    案毒品來源」而言，若被告所供出之毒品來源與其所犯之本
    案無關，而係另案犯罪之毒品來源，縱警方因而查獲其他正
    犯或共犯，祇能就其所犯另案依上述規定減輕或免除其刑，
    尚不能就與其供出毒品來源無關之本案予以減輕或免除其刑
    （最高法院100年度台上字第451號判決意旨參照）。
　㈡查被告固於警詢時供述毒品來源「小喬」為○○僑，警方因而查獲○○僑販賣甲基安非他命之犯行，移送檢察官偵查後，經檢察官提起公訴等情，有被告之警詢筆錄、基隆市警察局第四分局109年7月29日基警四分偵字第1090408485號函檢附基隆市警察局第四分局刑事案件報告書、110年3月26日基警四分偵字第1100403536號函暨附件等件在卷可稽（見108年度偵字第4371號偵查卷第79至80、183至185、193、239至241頁、原審卷第145至148頁及本院卷第163至169頁）。
　㈢經比對警方移送報告書及起訴書，○○僑販賣甲基安非他命予被告之時間，僅係108年7月中至7月底期間。然本件被告如原判決附表編號一至三販賣第二級毒品甲基安非他命犯行之時間，分別係108年4月25日、108年6月11日及7月6日，均係前揭○○僑被訴販賣甲基安非他命之期間之前，實難認本件被告如原判決附表編號一至三之犯行，有供出毒品來源，使警方查獲相關犯罪事證，本件自無毒品危害防制條例第17條第1項規定之適用，故被告執此提起上訴，自無可採。
據上論斷，應依刑事訴訟法第373條、第368條，判決如主文。
本案經檢察官張友寧提起公訴，檢察官曾文鐘到庭執行職務。
中　　華　　民　　國　　110 　年　　11　　月　　10　　日
                  刑事第十一庭  審判長法　官  張江澤
                                      法　官  梁志偉
                                      法　官  章曉文
以上正本證明與原本無異。
如不服本判決，應於收受送達後20日內向本院提出上訴書狀，其
未敘述上訴之理由者並得於提起上訴後20日內向本院補提理由書
（均須按他造當事人之人數附繕本）「切勿逕送上級法院」。
                                      書記官  賴又瑄
中　　華　　民　　國　　110 　年　　11　　月　　10　　日
附錄本案論罪科刑法條
修正前毒品危害防制條例第4條
製造、運輸、販賣第一級毒品者，處死刑或無期徒刑；處無期徒
刑者，得併科新臺幣2千萬元以下罰金。
製造、運輸、販賣第二級毒品者，處無期徒刑或7年以上有期徒
刑，得併科新臺幣1千萬元以下罰金。
製造、運輸、販賣第三級毒品者，處7年以上有期徒刑，得併科
新臺幣7百萬元以下罰金。
製造、運輸、販賣第四級毒品者，處5年以上12年以下有期徒刑
，得併科新臺幣3百萬元以下罰金。
製造、運輸、販賣專供製造或施用毒品之器具者，處1年以上7 
年以下有期徒刑，得併科新臺幣1百萬元以下罰金。
前五項之未遂犯罰之。